【裁判字號】    98,簡上,237
【裁判日期】    981029
【裁判案由】    詐欺
【裁判全文】
臺灣臺南地方法院刑事判決             98年度簡上字第237號
上  訴  人
即  被  告  乙○○
上列上訴人因詐欺案件，不服本院民國98年7月27日98年度簡字
第1656號第一審簡易判決（聲請簡易判決處刑案號：98年度偵字
第3899號），提起上訴，本院管轄之第二審合議庭判決如下：
    主  文
上訴駁回。
    事實及理由
一、本判決所引用第一審簡易判決書記載之證據（如附件），有
    關傳聞證據部分，業經檢察官及被告同意作為本案證據使用
    ，本院審酌該等證據作成時之情況，無何取證之瑕疵或其他
    不當情事，依刑事訴訟法第159條之5第1項之規定，具有證
    據能力，合先敘明。
二、本案經本院審理結果，認第一審簡易判決之認事、用法及量
    刑均無不當，應予維持，並引用第一審簡易判決書記載之事
    實、證據及理由（如附件）。
三、被告於本院審理時矢口否認犯行，辯稱：伊係基於人情包袱
    ，始將新辦之台新銀行帳戶之存摺、提款卡、密碼等資料，
    借給友人「小鐘」，並不知道該帳戶竟供作詐欺犯罪之用云
    云。惟查：
（一）按金融帳戶為個人之理財工具，攸關存戶個人財產權益，
      一般人對於金融帳戶之存摺、提款卡、密碼、印章等資料
      ，無不妥為保存，以防遺失或被盜用，且近年來利用人頭
      帳戶遂行詐騙之事層出不窮，屢經報章等新聞媒體再三披
      露，是避免此等專屬性甚高之金融帳戶被不法份子利用為
      詐財工具，應係一般生活認知所易於體察之常識。
（二）被告於警詢時自稱認識「小鐘」10餘年，卻無法提供「小
      鐘」之姓名、電話、地址或其他聯絡方式供檢警調查，所
      辯單純出借帳戶云云，已有可疑；又被告於偵訊時業已自
      承：「小鐘」可能要做違法的事，才需要我的帳戶等語，
      於本院準備程序時再度供稱：我知道提供帳戶給「小鐘」
      ，有被用於做壞事的風險等語，顯見被告對於提供金融帳
      戶予「小鐘」，該帳戶有可能被利用於財產犯罪一情，已
      有所預見，而具有不確定故意至明，被告空執前詞抗辯，
      自無可採。
四、原審以事證明確，認被告所為，係犯刑法第30條第1項、第
    339條第1項之幫助詐欺取財罪，被告以一提供帳戶行為，幫
    助不法份子詐欺被害人丙○○等3人，為想像競合犯，應從
    一重論處，又被告同時有累犯、幫助犯之刑之加重、減輕事
    由，爰先加後減之，並審酌被告所為，助長他人犯罪，危害
    交易安全，且犯後否認犯行，暨被害人遭詐騙之金額等一切
    情狀，量處被告有期徒刑4月，諭以如易科罰金，以新台幣1
    千元折算1日，核其認事用法均無違誤，量刑亦甚妥適，被
    告上訴意旨仍執陳詞，否認犯罪，指摘原判決不當，為無理
    由，應予駁回。
據上論斷，應依刑事訴訟法第455條之1第1項、第3項、第373條
、第368條，判決如主文。
本案經檢察官甲○○到庭執行職務。
中    華    民    國    98    年    10    月    29    日
                  刑事第十二庭  審判長法  官  卓穎毓
                                      法  官  莊玉熙
                                      法  官  周宛瑩
以上正本證明與原本無異。
不得上訴。
                                      書記官  黃傳鈞
中    華    民    國    98    年    10    月    30    日
附錄本案論罪法條：
中華民國刑法第339條
意圖為自己或第三人不法之所有，以詐術使人將本人或第三人之
物交付者，處5年以下有期徒刑、拘役或科或併科1千元以下罰金
。
以前項方法得財產上不法之利益或使第三人得之者，亦同。
前二項之未遂犯罰之。


司法院資訊處製作；財團法人民間司法改革基金會備份。
